# 问题1-4-24

提问人：Ryan_q 时间：2022-01-17 21:26:41
@chenyiwei，陈版主，请教中审实务案例问题1-4-24 ：
其中回复：如果不属于预留股份，则考虑到并非“所有股东均有权按各自原持股比例获得新增股份”（因为只有实际控制人张某夫妇有权低价入股，其余现有股东无权按低价入股），则首先应将超出其原享有权益比例的股份份额【 253 万股 _51.19%_ （1-86.36%）=17.67 万股】认定为涉及股份支付的股份，对其按股份支付进行会计处理。
如何理解：因为只有实际控制人张某夫妇有权低价入股，其余现有股东无权按低价入股，【 253 万股 _51.19%_ （1-86.36%）=17.67 万股】？同时为什么乘以稀释前86.36%比例？

回答人：chenyiwei
其中，【 253 万股*51.19%】为穿透后实控人通过持股平台持有的发行人股份数；（1-86.36%）代表这部分实控人通过持股平台持有的发行人股份中，实控人超过其原持股比例（86.36%）而获得的新增股份。因此对这部分股份需确认股份支付费用。